【裁判字號】    99,審勞執,41
【裁判日期】    991221
【裁判案由】    勞資爭議執行裁定事件
【裁判全文】
臺灣高雄地方法院民事裁定            99年度審勞執字第41號
聲  請  人  姚泰全
相  對  人  樺霈企業股份有限公司
法定代理人  陳彥華
上列當事人間請求勞資爭議執行裁定事件，本院裁定如下：
  主  文
高雄市政府民國九十九年九月八日勞資爭議調解紀錄調解結論所
載：「資方（樺霈企業股份有限公司）同意給付勞方（姚泰全）
積欠薪資新臺幣247,494 元整並分6 期支付，第1 期款至第5 期
款每期皆為4 萬元，第6 期款為47,494元，6 期款支付日期順序
分別為99年10月17日、99年11月17日、99年12月17日、100 年 1
月17日、100 年2 月17日、100 年3 月17日，上列款項由資方匯
入勞方兆豐銀行新興分行帳戶內（帳號：0000000000-0），匯款
日期如遇例假日順延至次一上班營業日再辦理，如有任何一期未
如期給付給勞方，視為全部到期」，於新臺幣貳拾貳萬柒仟肆佰
玖拾肆元之範圍內，准予強制執行。
  理  由
一、聲請意旨略以：相對人因自民國98年4 月至98年11月積欠伊
    薪資共新臺幣（下同）247,494 元，經高雄市政府調解成立
    ，相對人願給付所積欠之薪資，惟相對人僅於99年10月22日
    匯入20,000元，其餘均未給付，伊已以存證信函催告相對人
    給付，至今仍無音訊，爰依勞資爭議處理法第37條規定，聲
    請准予強制執行等語。
二、按勞資爭議經調解成立或仲裁者，當事人一方不履行其義務
    時，他方得向該管法院聲請裁定強制執行，勞資爭議處理法
    第37條第1 項前段定有明文。經查，本件聲請人主張之勞資
    爭議，業經高雄市政府依勞資爭議處理法規定，作成調解方
    案，並經勞資爭議雙方同意在調解紀錄上簽名，此有聲請人
    提出高雄市政府99年9 月15日高市府勞二字第0990055091號
    函及所附勞資爭議調解紀錄在卷可稽，並經本院查核無訛；
    依該次調解紀錄所示，足認兩造確就相對人願給付聲請人98
    年4 月至98年11月之薪資247,494 元成立調解，又相對人僅
    匯款給付聲請人20,000元後，迄今仍未依約履行上開協議之
    給付義務，此經聲請人陳明在卷，是相對人既未依上開調解
    內容履行，揆諸上開說明，聲請人聲請准予強制執行，即無
    不合，應予准許。
三、據上論結，依勞資爭議處理法第37條第1 項前段，裁定如主
    文。
中    華    民    國    99    年    12    月    21    日
                      民事第二庭法  官  郭宜芳
正本係照原本作成。
如對本裁定抗告，須於裁定送達後10日內向本院提出抗告狀。
中    華    民    國    99    年    12    月    21    日
                                書記官  邱慧柔

司法院資訊處製作；財團法人民間司法改革基金會備份。
